臺灣臺東地方法院刑事判決              100年度訴字第125號
公  訴  人  臺灣臺東地方法院檢察署檢察官
被      告  尤書明
選任辯護人  吳漢成律師
上列被告因販賣毒品等案件，經檢察官提起公訴（100年度偵字
第590號），本院判決如下：
    主  文
尤書明犯如附表壹、貳所示之罪，各處如附表壹、貳所示之刑。
應執行有期徒刑拾貳年，扣案如附表所示之物均沒收；販賣毒
品所得共新臺幣貳萬貳仟伍佰元沒收（其中伍佰元係連帶沒收）
，如全部或一部不能沒收時，以其財產抵償之。
     犯罪事實
一、尤書明雖明知甲基安非他命係毒品危害防制條例第2條第2項
    第2款所規定之第二級毒品，並屬藥事法第22條第1項第1款
    所規定之禁藥，竟基於販賣、轉讓第二級毒品與禁藥之故意
    ，自民國99年9月23日起至100年1月中旬止，以電話號碼000
    0000000（以林介麟名義申請）及0000000000號之行動電話
    （sim卡均為其所有），並分別搭配其所有之不詳廠牌及如
    附表編號2之手機做為聯絡工具，與劉育鑫、萬世榮、林
    介麟、許家銘、高勝祥及謝秀琴等人聯繫販賣或轉讓甲基安
    非他命事宜，而分別於如附表壹所示之時間、地點，將如附
    表壹所示數量之甲基安非他命，以如附表壹所示之價格販賣
    予劉育鑫等6人以營利（除其中編號1部分係與姓名年籍均不
    詳之成年男子基於販賣第二級毒品與禁藥之犯意聯絡，而由
    該名成年男子交付甲基安非他命外，其餘均由尤書明親自交
    付），共計販賣18次、所得共計新臺幣（下同）22,500元；
    並分別於如附表貳所示之時間、地點，將如附表貳所示數量
    之甲基安非他命轉讓予高勝祥。其後為警執行通訊監察，並
    持搜索票搜索尤書明之住宅及拘提其到案，始進而循線查悉
    上情。
二、案經臺東縣警察局移送臺灣臺東地方法院檢察署檢察官偵查
    起訴。
    理  由
一、證人劉育鑫、萬世榮、林介麟、許家銘、高勝祥及謝秀琴於
    警詢之證述及偵查中之結證、臺東縣警察局關山分局100年5
    月13日關警偵字第1000034544號函及行政院衛生署食品管理
    局100年4月19日FDA藥字第1000021701號函，雖屬被告以外
    之人於審判外之陳述，惟既經當事人於審判程序同意作為證
    據，本院審酌上開證據作成時之外部環境及附隨條件，認並
    無不可信之特別情況，且為證明本件犯罪事實之存否所必要
    ，依刑事訴訟法第159條之5第1項之規定，得為證據。
二、上揭犯罪事實，業據被告尤書明於警詢、偵查及本院審理中
    坦白承認，核與證人劉育鑫、萬世榮、林介麟、許家銘、高
    勝祥及謝秀琴於警詢證述及偵查中結證之情節相符，復有證
    人劉育鑫等6人與被告間之通訊監察譯文、手機使用紀錄翻
    拍照片、臺東縣警察局扣押物品目錄表、扣押物品清單等證
    據附卷可稽（見警卷第116頁；偵卷第4-9、12、15、17-26
    、28-29、38-49、52-53、60-67、70、76-88、92-93、95、
    99-108、118-12 0、148、164頁），足認被告之自白與事實
    相符，本件事證明確，被告犯行應堪認定。
三、核被告如附表壹所為，均應成立毒品危害防制條例第4條第2
    項販賣第二級毒品罪；如附表貳所為，均應成立藥事法第83
    條第1項轉讓禁藥罪。其就如附表壹編號1所示販賣甲基安非
    他命予劉育鑫之部分，與姓名年籍均不詳之成年男子間有犯
    意聯絡及行為分擔，應論以共同正犯。又其於98年間因搶奪
    案件，經本院98年度訴字第198號判決處有期徒刑8月確定，
    並於99年7月12日執行完畢（見本院卷附臺灣高等法院被告
    前案紀錄表），則其於有期徒刑執行完畢後，5年以內故意
    再犯本件有期徒刑以上之罪，為累犯，應依刑法第47條第1
    項之規定加重其刑。而被告於偵查及審判中均自白本件犯行
    （見本院卷第114頁反面-115及119頁所附之準備程序筆錄及
    爭點整理結果），合於毒品危害防制條例第17條第2項之規
    定，故就其所犯毒品危害防制條例第4條第2項販賣第二級毒
    品罪之部分，依法均應減輕其刑。又被告如附表壹、貳所示
    各次販賣及轉讓甲基安非他命犯行，犯意各別，行為分殊，
    應予分論併罰。
四、至於被告雖於另案偵查中供出甲基安非他命來源即賴玄燁及
    綽號「少年董」、「董仔」等人，惟因偵查機關於被告供出
    前開毒品來源前，即已獲報對賴玄燁等人進行通訊監察，並
    進而發現綽號「少年董」、「董仔」等上游販賣毒品者，其
    後方提詢被告以確認情資之正確性（見本院卷第51頁所附之
    臺東縣警察局關山分局100年5月13日關警偵字第1000034544
    號函），故被告前開供出毒品來源之行為，尚不合於毒品危
    害防制條例第17條第1項之規定，自不得依法減輕或免除其
    刑。又本件自被告販賣、轉讓甲基安非他命之數量、次數、
    頻率；及其並非首次販賣或轉讓甲基安非他命（其於87年間
    曾因販賣及轉讓甲基安非他命，經本院87年度訴字第151及1
    56號判決判處罪刑確定，見本院卷附臺灣高等法院被告前案
    紀錄表及各該刑事判決書），暨其出監後未及數月旋即再為
    本件犯行等情觀之，尚難認本件被告之犯罪情狀有何客觀上
    足以引起一般同情等顯可憫恕之情事，自亦不得依刑法第59
    條之規定酌量減輕其刑。
五、爰審酌被告年方三十，身體亦堪稱健康，四肢亦屬健全，如
    為謀生及照顧年邁中風之父親，當可憑藉著其智識、體力以
    尋得一份堪足溫飽之工作；如有不足，亦可向政府及其他社
    會福利單位尋求援助。又被告既曾因販賣及轉讓甲基安非他
    命等毒品案件，分別經本院院87年度訴字第151及156號判決
    處有期徒刑5年6月及7月確定（見本院卷第127-128頁所附之
    刑事判決書）；且其自86年起，亦曾因多次施用毒品而經法
    院判處罪刑確定，對於施用毒品所造成之危害理應知之甚詳
    。惟被告不僅不思前開謀財正途，亦無視前所受之偵審教訓
    ，執意再度擔任毒品來源之供應盤商，協助製造毒品者或其
    他毒品上游盤商將毒品擴散於社會之中，提高國人接觸毒品
    之機會，進而造成他人因之陷於毒品成癮之危險中；且其各
    次犯行所販賣及轉讓之毒品數量雖非巨大，然於短短數月間
    之販賣、轉讓次數竟多達20次，其次數之多及頻率之繁，無
    不反映出被告堅定之犯罪態度及無視法律規範、漠視毒品對
    於他人身心及家庭生活所造成之戕害等心理，凡此犯罪動機
    及犯罪所造成之危害，實應給予相當嚴厲之譴責。惟念其於
    警詢、偵查及本院審理中尚知及時坦白犯行，知其所為非是
    ，並能配合偵查機關查緝其他毒品上源，堪認其尚有幡然悔
    悟之心等一切情狀，量處如主文所示之刑，並定其應執行之
    刑。
六、扣案如附表所示之物為被告所有，且係供被告作為聯繫如
    附表壹編號2、3、11、12所示販賣甲基安非他命之所用，自
    應依毒品危害防制條例第19條第1項之規定予以沒收，且因
    該等應沒收之物均已扣案，無全部或一部不能沒收之問題，
    故不另為追徵價額之諭知。又被告為本件犯行後，既有如附
    表壹所示之販賣毒品所得，雖該部分所得並未扣案，惟仍應
    依前開規定按被告如附表壹所示犯行部分，分別宣告沒收（
    其中編號1部分因係與姓名年籍均不詳之成年男子共同犯之
    ，而應予連帶沒收），並諭知如全部或一部不能沒收時，以
    其財產抵償之。至於電話號碼0000000000號行動電話sim卡
    及不詳廠牌不詳之手機，雖為被告所有，且係其用以聯繫販
    賣及轉讓甲基安非他命之所用，惟因上開sim卡及手機並未
    扣案，且被告於本院訊問及審理時亦供稱：sim卡及手機因
    無法使用而丟棄於住處附近之大水溝內等語（見本院卷第33
    、145頁），堪認本件被告所使用之電話號碼0000000000號
    行動電話sim卡及不詳廠牌不詳之手機業已滅失而不存在，
    爰不併予沒收，附此敘明。
據上論斷，應依刑事訴訟法第299條第1項前段，毒品危害防制條
例第4條第2項、第17條第2項、第19條第1項，藥事法第83條第1
項，刑法第11條前段、第28條、第47條第1項、第51條第5款，判
決如主文。
本案經檢察官蘇到庭執行職務。
中    華    民    國   100    年    7     月    14    日
                  刑事第二庭  審判長法  官   陳弘能
                                    法  官   彭凱璐
                                    法  官   簡大倫
以上正本證明與原本無異。
如不服本判決應於收受判決後10日內向本院提出上訴書狀，並應
應敘述具體理由。其未敘述上訴理由者，應於上訴期間屆滿後20
日內向本院補提理由書(均須按他造當事人之人數附繕本)「切勿
逕送上級法院」。
                                    書記官   洪幸如
中    華    民    國   100    年    7     月    14    日
所犯法條：
毒品危害防制條例第4條第2項
製造、運輸、販賣第二級毒品者，處無期徒刑或七年以上有期徒
刑，得併科新臺幣一千萬元以下罰金。
藥事法第83條第1項
明知為偽藥或禁藥，而販賣、供應、調劑、運送、寄藏、牙保、
轉讓或意圖販賣而陳列者，處 7 年以下有期徒刑，得併科新臺
幣 5 百萬元以下罰金。
附表壹：販賣甲基安非他命部分
┌─┬────┬────┬───┬─────┬───────┬───┬─────────┐
│編│販賣時間│販賣地點│販賣對│使用之行動│販賣價格（新臺│販賣毒│罪名及刑度        │
│號│        │        │象    │電話號碼  │幣）／數量    │品所得│                  │
│  │        │        │      │          │              │（新臺│                  │
│  │        │        │      │          │              │幣）  │                  │
├─┼────┼────┼───┼─────┼───────┼───┼─────────┤
│1 │99年9月 │臺東縣臺│劉育鑫│0000000000│500元／0.1公克│500元 │尤書明共同販賣第二│
│  │29日上午│東市泰安│      │          │              │      │級毒品，累犯，處有│
│  │10時許  │街啄木鳥│      │          │              │      │期徒刑年玖月。販│
│  │        │遊藝場旁│      │          │              │      │賣毒品所得新臺幣伍│
│  │        │        │      │          │              │      │佰元連帶沒收，如全│
│  │        │        │      │          │              │      │部或一部不能沒收時│
│  │        │        │      │          │              │      │，以其財產抵償之。│
├─┼────┼────┼───┼─────┼───────┼───┼─────────┤
│2 │99年10月│臺東縣臺│劉育鑫│0000000000│2,500元／0.5公│2,500 │尤書明販賣第二級毒│
│  │間某日上│東市中興│      │          │克            │元    │品，累犯，處有期徒│
│  │午10時許│路3段大 │      │          │              │      │刑肆年壹月。扣案如│
│  │        │水溝雜貨│      │          │              │      │附表所示之物均沒│
│  │        │店旁    │      │          │              │      │收；販賣毒品所得新│
│  │        │        │      │          │              │      │臺幣貳仟伍佰元沒收│
│  │        │        │      │          │              │      │，如全部或一部不能│
│  │        │        │      │          │              │      │沒收時，以其財產抵│
│  │        │        │      │          │              │      │償之。            │
├─┼────┼────┼───┼─────┼───────┼───┼─────────┤
│3 │99年10月│臺東縣臺│劉育鑫│0000000000│2,000元／0.4公│2,000 │尤書明販賣第二級毒│
│  │間某日凌│東市中興│      │          │克            │元    │品，累犯，處有期徒│
│  │晨0時許 │路3段統 │      │          │              │      │刑肆年。扣案如附表│
│  │        │一超商門│      │          │              │      │所示之物均沒收；│
│  │        │口      │      │          │              │      │販賣毒品所得新臺幣│
│  │        │        │      │          │              │      │貳仟沒收，如全部或│
│  │        │        │      │          │              │      │一部不能沒收時，以│
│  │        │        │      │          │              │      │其財產抵償之。    │
├─┼────┼────┼───┼─────┼───────┼───┼─────────┤
│4 │99年9月 │臺東縣臺│萬世榮│0000000000│1,000元／0.2公│1,000 │尤書明販賣第二級毒│
│  │24日晚間│東市中興│      │          │克            │元    │品，累犯，處有期徒│
│  │11時許  │路3段457│      │          │              │      │刑年拾月。販賣毒│
│  │        │巷巷口  │      │          │              │      │品所得新臺幣壹仟元│
│  │        │        │      │          │              │      │沒收，如全部或一部│
│  │        │        │      │          │              │      │不能沒收時，以其財│
│  │        │        │      │          │              │      │產抵償之。        │
├─┼────┼────┼───┼─────┼───────┼───┼─────────┤
│5 │99年9月 │臺東縣臺│萬世榮│0000000000│1,000元／0.2公│1,000 │尤書明販賣第二級毒│
│  │29日晚間│東市中興│      │          │克            │元    │品，累犯，處有期徒│
│  │11時許  │路3段457│      │          │              │      │刑年拾月。販賣毒│
│  │        │巷巷口  │      │          │              │      │品所得新臺幣壹仟元│
│  │        │        │      │          │              │      │沒收，如全部或一部│
│  │        │        │      │          │              │      │不能沒收時，以其財│
│  │        │        │      │          │              │      │產抵償之。        │
├─┼────┼────┼───┼─────┼───────┼───┼─────────┤
│6 │99年10月│臺東縣臺│萬世榮│0000000000│1,000元／0.2公│1,000 │尤書明販賣第二級毒│
│  │11日晚間│東市中興│      │          │克            │元    │品，累犯，處有期徒│
│  │11時許  │路3段457│      │          │              │      │刑年拾月。販賣毒│
│  │        │巷巷口  │      │          │              │      │品所得新臺幣壹仟元│
│  │        │        │      │          │              │      │沒收，如全部或一部│
│  │        │        │      │          │              │      │不能沒收時，以其財│
│  │        │        │      │          │              │      │產抵償之。        │
├─┼────┼────┼───┼─────┼───────┼───┼─────────┤
│7 │99年9月 │臺東縣臺│林介麟│0000000000│500元／0.1公克│500元 │尤書明販賣第二級毒│
│  │25日中午│東市中興│      │          │              │      │品，累犯，處有期徒│
│  │12時許  │路3段補 │      │          │              │      │刑年玖月。販賣毒│
│  │        │給站超商│      │          │              │      │品所得新臺幣伍佰元│
│  │        │        │      │          │              │      │沒收，如全部或一部│
│  │        │        │      │          │              │      │不能沒收時，以其財│
│  │        │        │      │          │              │      │產抵償之。        │
├─┼────┼────┼───┼─────┼───────┼───┼─────────┤
│8 │99年9月 │臺東縣臺│林介麟│0000000000│500元／0.1公克│500元 │尤書明販賣第二級毒│
│  │29日中午│東市中興│      │          │              │      │品，累犯，處有期徒│
│  │12時許  │路3段122│      │          │              │      │刑年玖月。販賣毒│
│  │        │號林介麟│      │          │              │      │品所得新臺幣伍佰元│
│  │        │住處    │      │          │              │      │沒收，如全部或一部│
│  │        │        │      │          │              │      │不能沒收時，以其財│
│  │        │        │      │          │              │      │產抵償之。        │
├─┼────┼────┼───┼─────┼───────┼───┼─────────┤
│9 │99年10月│臺東縣臺│林介麟│0000000000│500元／0.1公克│500元 │尤書明販賣第二級毒│
│  │27日中午│東市中興│      │          │              │      │品，累犯，處有期徒│
│  │12時許  │路3段補 │      │          │              │      │刑年玖月。販賣毒│
│  │        │給站超商│      │          │              │      │品所得新臺幣伍佰元│
│  │        │        │      │          │              │      │沒收，如全部或一部│
│  │        │        │      │          │              │      │不能沒收時，以其財│
│  │        │        │      │          │              │      │產抵償之。        │
├─┼────┼────┼───┼─────┼───────┼───┼─────────┤
│10│99年9月 │臺東縣臺│許家銘│0000000000│1,000元／0.2公│1,000 │尤書明販賣第二級毒│
│  │26日凌晨│東市傳廣│      │          │克            │元    │品，累犯，處有期徒│
│  │4時許   │路東東KT│      │          │              │      │刑年拾月。販賣毒│
│  │        │V停車場 │      │          │              │      │品所得新臺幣壹仟元│
│  │        │        │      │          │              │      │沒收，如全部或一部│
│  │        │        │      │          │              │      │不能沒收時，以其財│
│  │        │        │      │          │              │      │產抵償之。        │
├─┼────┼────┼───┼─────┼───────┼───┼─────────┤
│11│99年12月│臺東縣臺│許家銘│0000000000│3,000元／0.7公│3,000 │尤書明販賣第二級毒│
│  │初某日晚│東市長安│      │          │克            │元    │品，累犯，處有期徒│
│  │間8時許 │街與開封│      │          │              │      │刑肆年貳月。扣案如│
│  │        │街交叉路│      │          │              │      │附表所示之物均沒│
│  │        │口      │      │          │              │      │收；販賣毒品所得新│
│  │        │        │      │          │              │      │臺幣仟元沒收，如│
│  │        │        │      │          │              │      │全部或一部不能沒收│
│  │        │        │      │          │              │      │時，以其財產抵償之│
│  │        │        │      │          │              │      │。                │
├─┼────┼────┼───┼─────┼───────┼───┼─────────┤
│12│100年1月│臺東縣臺│許家銘│0000000000│2,000元／0.4公│2,000 │尤書明販賣第二級毒│
│  │中旬某日│東市中興│      │          │克            │元    │品，累犯，處有期徒│
│  │上午6時 │路3段大 │      │          │              │      │刑肆年。扣案如附表│
│  │許      │潤發大賣│      │          │              │      │所示之物均沒收；│
│  │        │場附近某│      │          │              │      │販賣毒品所得新臺幣│
│  │        │砂石場  │      │          │              │      │貳仟元沒收，如全部│
│  │        │        │      │          │              │      │或一部不能沒收時，│
│  │        │        │      │          │              │      │以其財產抵償之。  │
├─┼────┼────┼───┼─────┼───────┼───┼─────────┤
│13│99年10月│臺東縣臺│高勝祥│0000000000│1,000元／0.2公│1,000 │尤書明販賣第二級毒│
│  │10日凌晨│東市泰安│      │          │克            │元    │品，累犯，處有期徒│
│  │4時許   │街啄木鳥│      │          │              │      │刑年拾月。販賣毒│
│  │        │遊藝場旁│      │          │              │      │品所得新臺幣壹仟元│
│  │        │        │      │          │              │      │沒收，如全部或一部│
│  │        │        │      │          │              │      │不能沒收時，以其財│
│  │        │        │      │          │              │      │產抵償之。        │
├─┼────┼────┼───┼─────┼───────┼───┼─────────┤
│14│99年12月│臺東縣臺│高勝祥│0000000000│500元／0.1公克│500元 │尤書明販賣第二級毒│
│  │中旬某日│東市中興│      │          │              │      │品，累犯，處有期徒│
│  │下午3時 │路3段126│      │          │              │      │刑年玖月。販賣毒│
│  │許      │號尤書明│      │          │              │      │品所得新臺幣伍佰元│
│  │        │住處附近│      │          │              │      │沒收，如全部或一部│
│  │        │        │      │          │              │      │不能沒收時，以其財│
│  │        │        │      │          │              │      │產抵償之。        │
├─┼────┼────┼───┼─────┼───────┼───┼─────────┤
│15│100年1月│臺東縣臺│高勝祥│0000000000│500元／0.1公克│500元 │尤書明販賣第二級毒│
│  │初某日晚│東市中興│      │          │              │      │品，累犯，處有期徒│
│  │間7時許 │路3段126│      │          │              │      │刑年玖月。販賣毒│
│  │        │號尤書明│      │          │              │      │品所得新臺幣伍佰元│
│  │        │住處附近│      │          │              │      │沒收，如全部或一部│
│  │        │        │      │          │              │      │不能沒收時，以其財│
│  │        │        │      │          │              │      │產抵償之。        │
├─┼────┼────┼───┼─────┼───────┼───┼─────────┤
│16│99年9月 │臺東縣臺│謝秀琴│0000000000│1,000元／0.2公│1,000 │尤書明販賣第二級毒│
│  │23日晚間│東市中興│      │          │克            │元    │品，累犯，處有期徒│
│  │9時30分 │路3段406│      │          │              │      │刑年拾月。販賣毒│
│  │許      │號後方之│      │          │              │      │品所得新臺幣壹仟元│
│  │        │土地公廟│      │          │              │      │沒收，如全部或一部│
│  │        │        │      │          │              │      │不能沒收時，以其財│
│  │        │        │      │          │              │      │產抵償之。        │
├─┼────┼────┼───┼─────┼───────┼───┼─────────┤
│17│99年9月 │臺東縣臺│謝秀琴│0000000000│2,000元／0.4公│2,000 │尤書明販賣第二級毒│
│  │25日下午│東市大同│      │          │克            │元    │品，累犯，處有期徒│
│  │6時許   │路藍蜻蜓│      │          │              │      │刑肆年。販賣毒品所│
│  │        │炸雞店附│      │          │              │      │得新臺幣貳仟元沒收│
│  │        │近      │      │          │              │      │，如全部或一部不能│
│  │        │        │      │          │              │      │沒收時，以其財產抵│
│  │        │        │      │          │              │      │償之。            │
├─┼────┼────┼───┼─────┼───────┼───┼─────────┤
│18│99年10月│臺東縣臺│謝秀琴│0000000000│2,000元／0.4公│2,000 │尤書明販賣第二級毒│
│  │25日晚間│東市中興│      │          │克            │元    │品，累犯，處有期徒│
│  │10時許  │路3段406│      │          │              │      │刑肆年。販賣毒品所│
│  │        │號後方之│      │          │              │      │得新臺幣貳仟元沒收│
│  │        │土地公廟│      │          │              │      │，如全部或一部不能│
│  │        │        │      │          │              │      │沒收時，以其財產抵│
│  │        │        │      │          │              │      │償之。            │
└─┴────┴────┴───┴─────┴───────┴───┴─────────┘
附表貳：轉讓甲基安非他命部分
┌─┬────┬────┬───┬─────┬────┬─────────┐
│編│轉讓時間│轉讓地點│轉讓對│使用之行動│轉讓數量│罪名及刑度        │
│號│        │        │象    │電話號碼  │        │                  │
├─┼────┼────┼───┼─────┼────┼─────────┤
│1 │99年9月 │臺東縣臺│高勝祥│0000000000│0.1公克 │尤書明犯藥事法第八│
│  │30日下午│東市中興│（74年│          │        │十三條第一項之轉讓│
│  │4時許   │路3段126│8月20 │          │        │禁藥罪，累犯，處有│
│  │        │號尤書明│日生）│          │        │期徒刑肆月。      │
│  │        │住處附近│      │          │        │                  │
├─┼────┼────┼───┼─────┼────┼─────────┤
│2 │99年9月 │臺東縣臺│高勝祥│0000000000│0.1公克 │尤書明犯藥事法第八│
│  │30日晚間│東市中興│（74年│          │        │十三條第一項之轉讓│
│  │10時許  │路3段126│8月20 │          │        │禁藥罪，累犯，處有│
│  │        │號尤書明│日生）│          │        │期徒刑肆月。      │
│  │        │住處附近│      │          │        │                  │
└─┴────┴────┴───┴─────┴────┴─────────┘
附表：
┌─┬─────────────┬──┬─────────────┐
│編│應沒收之物                │數量│備註                      │
│號│                          │    │                          │
├─┼─────────────┼──┼─────────────┤
│1 │0000000000號行動電話sim卡 │1片 │見本院卷第20頁扣押物品清單│
│  │                          │    │。                        │
├─┼─────────────┼──┼─────────────┤
│2 │長紅牌手機（不含其內之0981│1支 │見本院卷第20頁扣押物品清單│
│  │137648及0000000000號行動電│    │。                        │
│  │話sim卡）                 │    │                          │
└─┴─────────────┴──┴─────────────┘